【裁判字號】    95,上易,618
【裁判日期】    950811
【裁判案由】    傷害
【裁判全文】
臺灣高等法院刑事判決                 95年度上易字第618號
上  訴  人  臺灣臺北地方法院檢察署檢察官
被      告  甲○○
上列上訴人因被告傷害案件，不服臺灣臺北地方法院94年度簡上
字第256號，中華民國95年2月17日第一審判決（起訴案號：臺灣
臺北地方法院檢察署94年度偵字第13299號），提起上訴，本院
判決如下：
    主  文
原判決撤銷。
甲○○傷害人之身體，累犯，處拘役參拾日，如易科罰金，以參
佰元折算壹日。
    事  實
甲○○前於民國92年間因違反毒品危害防制條例案件，經判處有
期徒刑7月確定，於93年8月4日縮刑期滿執行完畢。緣甲○○之
父張錦鐘與吳志雄因傷害案件涉訟，與吳志雄間早有嫌隙，於94
年5月16日上午10時45分許，吳志雄為準備訴訟資料，在臺北市
○○路62巷口前攝影，甲○○見狀予以阻止，而與吳志雄發生衝
突。吳志雄之妻乙○聽見2人爭吵，遂下樓前去勸阻，詎甲○○
竟基於普通傷害之犯意，出拳毆打乙○胸部1下，使乙○受有左
前胸部紅腫之傷害。案經乙○提出告訴。
    理  由
一、訊據被告甲○○固坦承於上揭時、地，與告訴人乙○之夫吳
    志雄間發生爭執，惟堅詞否認有何傷害之犯行。經查：
 (一).前揭犯罪事實業據證人即告訴人乙○於偵查及原審證述綦詳
    ，並有臺北市立聯合醫院和平院區出具之診斷證明書及檢送
    之急診病歷在卷可稽。
 (二).證人乙○於警詢時稱：當日上其聽到樓下有人在爭吵的聲音
    ，下樓察看時發現是其先生和西藏路64號資源回收之人發生
    爭執，上前勸阻，後來對方出拳毆打其胸前一下；於偵查中
    稱：當日其發現其先生和被告吵架，跑下去看，被告打其左
    胸口；於原審稱：當天其聽到吵鬧聲，下樓看，看到被告和
    其先生在吵架，其叫被告不要和其先生吵了，被告就很快的
    用右手打了一下我的左前胸，然後就跑掉等語，就其前往案
    發現場之經過及被打之主要經過相一致，且其所述被毆之部
    位，核與上揭急診病歷之診療記錄所載「診斷後，前胸部紅
    腫」之情形相符。參以證人劉清海於警詢及偵查中證稱當日
    先看到告訴人先生，後來告訴人之太太下來，有聽到告訴人
    說被告打伊等情，亦與告訴人證述事發經過相符，是告訴人
    所述應堪採信。雖證人劉清海稱未看到被告打告訴人云云，
    惟證人劉清海係被告所僱之司機，當日復因另案要至警局為
    被告之家人作證，就是否毆打之重要情節避重就輕，所證未
    看見云云，顯係迴護之詞。至告訴人雖就被打之時點於警詢
    未就細節清楚描述，惟其於偵查及原審均稱是在其勸架之後
    ，前後所述並無重大歧異，且人之記憶有限，就見聞之事細
    節難期全部記憶發生，是尚不得以此認告訴人所述不可採。
 (三).綜上事證，被告犯行堪以認定。
二、核被告所為，係犯刑法第277條第1項之傷害罪。被告有如事
    實欄所載之前科，於93年8月4日縮刑期滿執行完畢，有本院
    被告全國前案紀錄表在卷可參，其於5年內再犯本件有期徒
    刑之罪，為累犯。而刑法於95年7月1日業已修正公布施行，
    被告於5年以內再故意犯本件有期徒刑之罪，不論依修正前
    之刑法第47條，或修正後之刑法第47條第1項之規定，均構
    成累犯，依刑法第2條第1項前段規定，應依修正前之刑法第
    47條，論以累犯，並加重其刑。
三、原審以告訴人之指訴不可採，為被告無罪之諭知，容屬有誤
    ，檢察官據此上訴，為有理由，應予撤銷改判。爰審被告之
    素行不佳、犯罪之動機、手段、犯後否認犯罪、未與告訴人
    達成和解及告訴人所受之傷害非重等一切情狀，量處有期刑
    30日，並諭知易科罰金之折算標準。又被告行為時之刑法第
    41條第1項前段規定：「犯最重本刑為5年以下有期徒刑以下
    之刑之罪，而受6個月以下有期徒刑或拘役之宣告，因身體
    、教育、職業、家庭之關係或其他正當事由，執行顯有困難
    者，得以1元以上3元以下折算1日，易科罰金。」有關易科
    罰金折算標準，依修正前罰金罰鍰提高標準條例第2條前段
    （現已刪除）規定，就其原定數額提高為100倍折算1日，則
    本件被告行為時之易科罰金折算標準，應以銀元300元折算1
    日，經折算為新臺幣後，應以新臺幣900元折算為1日。惟95
    年7月1日修正公布施行之刑法第41條第1項前段則規定：「
    犯最重本刑為5年以下有期徒刑以下之刑之罪，而受6個月以
    下有期徒刑或拘役之宣告者，得以新臺幣1,000元、2,000元
    或3,000元折算1日，易科罰金。」，比較修正前後之易科罰
    金折算標準，以修正公布施行前之規定，較有利於被告，應
    依刑法第2條第1項前段，適用修正前刑法第41條第1項前段
    規定，定其折算標準。
據上論斷，應依刑事訴訟法第369條第1項前段、第364條、第299
條第1項前段、刑法第2條第1項前段、修正前刑法第277條第1項
前段、第47條、第41條第1項、修正前罰金罰鍰提高標準條例第1
條前段、第2條，判決如主文。
本案經檢察官方娜蓉到庭執行職務
中    華    民    國    95    年    8    月     11    日
                  刑事第十三庭  審判長法  官  曾德水
                                      法  官  杜惠錦
                                      法  官  廖紋妤
以上正本證明與原本無異。
不得上訴。
                                      書記官  王增華
中    華    民    國    95    年    8     月    15    日
附錄：本案論罪科刑法條全文
中華民國刑法第277條第1項
傷害人之身體或健康者，處 3 年以下有期徒刑、拘役或 1 千
元以下罰金。


司法院資訊處製作；財團法人民間司法改革基金會備份。
